【裁判字號】    98,訴,2234
【裁判日期】    981023
【裁判案由】    違反台灣地區與大陸地區人民關係條例等
【裁判全文】
臺灣臺中地方法院刑事判決              98年度訴字第2234號
                                      98年度訴字第2573號
公  訴  人  臺灣臺中地方法院檢察署檢察官
被      告  辰○○
選任辯護人  江燕鴻  律師
被      告  卯○○
            癸○○
            丑○○
                      之1
            庚○○
上  一  人
指定辯護人  本院公設辯護人  子○○
被      告  甲○○（原名王連欽.
                      3之3號.
            戊○○
            壬○○
            寅○○
            辛○○
            丙○○
上列被告等因違反台灣地區與大陸地區人民關係條例等案件，經
檢察官提起公訴（97年度偵字第10090號、97年度偵字第12566號
、97年度偵字第17830號、98年度偵字第1159號），並經檢察官
追加提起公訴（98年度偵字第12792號），本院合併審理判決如
下：
    主  文
辰○○共同意圖營利，違反不得使大陸地區人民非法進入台灣地
區之規定，處有期徒刑年陸月；又共同行使明知為不實之事項
，而使公務員登載於職務上所掌之公文書，足以生損害於公眾，
處有期徒刑肆月；又共同意圖使女子與他人為性交之行為，而媒
介以營利，處有期徒刑捌月，扣案之附表貳：編號壹、貳所扣得
之物，均沒收；應執行有期徒刑肆年，扣案之附表貳：編號壹、
貳所扣得之物，均沒收。
庚○○共同行使明知為不實之事項，而使公務員登載於職務上所
掌之公文書，足以生損害於公眾，處有期徒刑肆月；又共同意圖
營利，違反不得使大陸地區人民非法進入台灣地區之規定，處有
期徒刑壹年拾月，未扣案之新台幣壹萬元，沒收；應執行有期徒
刑貳年，未扣案之新台幣壹萬元，沒收，緩刑肆年，並向公庫支
付新台幣陸萬元。
甲○○（原名王連欽）共同行使明知為不實之事項，而使公務員
登載於職務上所掌之公文書，足以生損害於公眾，處有期徒刑肆
月，減為有期徒刑貳月；又共同違反不得使大陸地區人民非法進
入台灣地區之規定，處有期徒刑壹年，減為有期徒刑陸月；應執
行有期徒刑柒月。
戊○○共同行使明知為不實之事項，而使公務員登載於職務上所
掌之公文書，足以生損害於公眾，處有期徒刑肆月，減為有期徒
刑貳月；又違反不得使大陸地區人民非法進入台灣地區之規定，
處有期徒刑壹年，減為有期徒刑陸月；應執行有期徒刑柒月。
卯○○、壬○○、寅○○、丙○○共同意圖使女子與他人為性交
之行為，而媒介以營利，卯○○處有期徒刑壹年，壬○○累犯，
寅○○累犯，各處有期徒刑伍月，丙○○處有期徒刑月，壬○○、寅○○、丙○○如易科罰金，均以新臺幣壹仟元折算壹日，
扣案之附表貳：編號貳、、肆、伍、陸所扣得之物，均沒收。
辛○○共同意圖使女子與他人為性交之行為，而媒介以營利，處
有期徒刑伍月，如易科罰金，以新臺幣壹仟元折算壹日。扣案之
附表貳：編號貳、肆所扣得之物、新台幣肆仟元、NOKIA廠牌行
動電話機（插用0000－000000號電話號碼晶片）壹具，均沒收。
癸○○共同意圖使女子與他人為性交之行為，而媒介以營利，處
有期徒刑陸月，如易科罰金，以新臺幣壹仟元折算壹日，扣案之
附表貳：編號壹、貳所扣得之物，均沒收。
丑○○幫助意圖使女子與他人為性交之行為，而媒介以營利，處
有期徒刑月，如易科罰金，以新臺幣壹仟元折算壹日。
辛○○追加起訴部分（即臺灣臺中地方法院檢察署98年度偵字第
12792號，本院98年度訴字第2573號部分），公訴不受理。
    事  實
一、辰○○、卯○○、癸○○、丑○○、庚○○、壬○○、寅○○、辛○○、丙○○素行均為不佳，辰○○前曾犯偽造有價
    證券、賭博等罪（均未構成累犯），卯○○前曾犯賭博罪（
    未構成累犯），癸○○前曾犯妨害風化罪（未構成累犯），
    丑○○曾犯賭博罪（未構成累犯），庚○○前曾犯詐欺罪（
    未構成累犯），壬○○前曾犯贓物、多次妨害風化、偽造文
    書等罪，其中於民國（下同）93年間所觸犯妨害風化罪，經
    本院以93年度豐簡字第179號判處有期徒刑6月，如易科罰金
    ，以銀元300元折算1日，併科罰金銀元2萬元，如易服勞役
    ，以銀元300元折算1日確定，並於93年5月28日分別繳清罰
    金及易科罰金執行完畢，寅○○前曾犯竊盜、違反著作權法
    、製造猥褻物品等罪，其中於91年間所觸犯違反著作權法及
    製造猥褻物品等罪，經臺灣高等法院臺中分院以91年度上訴
    字第1995號分別判處有期徒刑8月、5月，定執行刑為有期徒
    刑1年確定，並於94年10月26日因縮短刑期執行完畢，辛○○前曾犯詐欺罪（未構成累犯），丙○○前曾犯賭博、毀損
    、傷害、妨害自由等罪（均未構成累犯），詎均仍不知悔改
    。
二、辰○○因認引進大陸地區女子從事色情性交易有利可圖，亦
    即以辦理假結婚之方式使大陸地區女子非法進入臺灣地區，
    再媒介性交以營利之意圖，乃於96年10月間，與真實姓名年
    籍均不詳，綽號「西西」與綽號「倩倩」之均年約30餘歲之
    大陸地區成年女子，共同基於意圖營利使大陸地區女子非法
    進入臺灣地區，接續行使使公務員登載不實之文書，並反覆
    意圖使女子與他人為性交行為而媒介以營利之犯意聯絡，先
    由「西西」與「倩倩」在大陸地區覓得有意來臺從事性交易
    之大陸籍女子乙○○（暱稱「萱萱」，97年4月24日賣淫遭
    查獲後，於同年5月7日業已遣返大陸地區），提出以抵扣來
    臺後之工作所得為返還條件，得其允諾後，繼而透過QQ網路
    對談及電話聯繫等方式，商妥由辰○○負責安排乙○○與臺
    灣地區男子以假結婚方式來臺從事色情性交易，且乙○○每
    次從事性交易之代價，辰○○皆可抽成新臺幣（下同）600
    元以牟利，而「西西」則以入辰○○股東之方式，獲取辰○○所有媒介色情性交易所得利潤之三分之一。謀議既定，辰
    ○○再與癸○○、庚○○共同基於前開意圖營利使大陸地區
    女子非法進入臺灣地區，辰○○再與癸○○、庚○○及大陸
    女子共同基於行使使公務員登載不實之文書，辰○○並再與
    卯○○共同基於反覆意圖使女子與他人為性交行為而媒介以
    營利之犯意聯絡，辰○○隨即以假結婚人頭丈夫每個月可收
    取人頭丈夫費用（大陸女子來台後，如半年離婚，1次領可
    領得9萬元，如1年離婚，每個月可領3萬元。）為誘因，招
    攬知情之國內未婚男性庚○○（透過癸○○之居中介紹，癸○○並取得辰○○給付之1萬元報酬）為假結婚人頭，並完
    成大陸地區與臺灣地區一切假結婚手續之辦理（詳犯罪事實
    三），及由辰○○、癸○○負擔所有一切假結婚之花費，使
    乙○○得於97年3月15日，自臺灣桃園國際機場非法進入臺
    灣地區。乙○○抵達臺灣後，辰○○及庚○○即委由詳知假
    結婚內情（起訴書原認癸○○係不知假結婚內情者，此部分
    應由臺灣臺中地方法院檢察署檢察官另行偵辦）之癸○○搭
    載渠等3人，於同日晚間，由辰○○安排與卯○○（綽號「
    阿旺」）、辛○○（綽號「萬金」）等人至臺中市○○區○○路上之某處小吃店內，由辰○○、卯○○、癸○○進行會
    商，約定往後乙○○由辛○○負責搭載，於卯○○所經營之
    「旺仔應召站」內從事色情性交易（詳犯罪事實六）。
三、庚○○明知其與大陸地區陝西省女子乙○○並無結婚之真意
    ，因貪圖前開人頭配偶之報酬，竟基於使大陸地區女子非法
    進入臺灣地區及與辰○○、癸○○、乙○○共同基於接續行
    使使公務員登載不實之文書之犯意聯絡，約定由無結婚真意
    之庚○○前往大陸地區與乙○○辦理結婚事宜，使大陸地區
    女子乙○○得以進入臺灣地區，俟乙○○入境後即應每月支
    付前開數額之「人頭配偶費用」（庚○○原約定半年就要離
    婚，本案乙○○來台庚○○已經先支領1萬元，其他費用準
    備要支領時即被警查獲。）。謀議既定，庚○○即前往大陸
    地區，並於96年10月15日，與乙○○在大陸地區陝西省西安
    市辦理結婚公證，而取得該市公證處核發之結婚證字號：陝
    結字第7397號之結婚證及（2007）陜證字第6427號結婚公證
    書，使乙○○取得庚○○人頭配偶之地位。前開結婚公證書
    旋於96年11月7日向我國財團法人海峽交流基金會（以下簡
    稱海基會）取得（96）核字第67172號認證，嗣庚○○返臺
    後，即於96年11月27日前往內政部入出國及移民署（以下簡
    稱移民署，原為內政部警政署入出境管理局，行政組織已變
    更為內政部入出國及移民署，下同）填具「大陸地區人民入
    出臺灣地區申請書」、「臺灣地區人民申請大陸地區配偶來
    臺團聚資料表」及檢具保證書、上述結婚證書及戶籍登記簿
    謄本等資料，以配偶來臺團聚為由，申請大陸地區女子乙○○入境，致使移民署該管公務員經「實質審查」後仍未發現
    有異，而將上開庚○○、乙○○於96年10月15日結婚之事項
    登載於「大陸地區人民入出臺灣地區申請書」，並發給乙○○中華民國臺灣地區旅行證，足以生損害於移民署對於管理
    大陸地區人民來臺之正確性。乙○○乃於97年3月15日，形
    式上以合法之探親方式，先持上開旅行證由大陸地區自臺灣
    桃園國際機場進入臺灣地區，而予以行使，並透過辰○○之
    安排，將乙○○介紹至卯○○所經營之「旺仔應召站」內從
    事性交易工作，乙○○並依約定按月支付庚○○人頭配偶費
    用。庚○○並於97年3月18日，前往其戶籍所在地之臺中縣
    東勢鎮戶政事務所，接續持大陸地區結婚證明書及海基會核
    發之證明書資料，填具結婚登記申請書申請辦理結婚戶籍登
    記，使該戶政事務所不知情之承辦人員將庚○○與乙○○間
    虛偽辦理結婚之不實事項，登載於職務上掌管之戶籍登記資
    料之電子資訊檔案紀錄、戶口名簿等公文書，足以生損害於
    戶政機關對於戶籍登記事項管理之正確性。
四、甲○○（原名王連欽）明知其與大陸地區女子李豔並無結婚
    之真意，竟與辰○○共同基於使大陸地區女子非法進入臺灣
    地區之犯意聯絡，及與辰○○、李豔共同基於接續行使使公
    務員登載不實之文書之犯意聯絡，約定由無結婚真意之甲○○前往大陸地區與李豔辦理結婚事宜，使大陸地區女子李豔
    得以進入臺灣地區。謀議既定，甲○○即前往大陸地區，並
    於95 年6月21日，與李豔在大陸地區陝西省西安市辦理結婚
    公證，而取得該市公證處核發之結婚證字號：陝結字第6260
    號之結婚證及（2006）陜證民字第1486號結婚公證書，使李
    豔取得甲○○人頭配偶之地位。前開結婚公證書旋於95年7
    月24 日向我國海基會取得（95）中核字第44769號認證。甲○○辦妥上開事項之後，旋先於95年7月10日向住台中縣警
    察局烏日分局追分派出所，以配偶來臺團聚名義，填具「大
    陸地區人民進入臺灣地區保證書」交予該派出所承辦之該管
    公務員，使該管公務員經「實質審查」後仍未發現有異，而
    將甲○○與李艷係夫妻關係之不實事項，登載於該保證書上
    「對保或證明機關（構）簽註意見欄」之公文書，而予以行
    使，足以生損害於警察機關對大陸地區人民進入臺灣地區相
    關保證責任之正確性。嗣甲○○委由不知情之陽小莉（此部
    份不成立犯罪）於95年7月24日，前往內政部警政署入出境
    管理局填具「大陸地區人民入出臺灣地區申請書」及檢具大
    陸地區人民進入臺灣地區保證書、上述結婚證書及戶籍登記
    簿謄本等資料，以配偶來臺團聚為由，申請大陸地區女子李
    豔入境，致使入出境管理局該管公務員經「實質審查」後仍
    未發現有異，而將上開甲○○、李豔於95年6月21日結婚之
    事項登載於「大陸地區人民入出臺灣地區申請書」，並發給
    李豔中華民國臺灣地區入出境許可證，足以生損害於入出境
    管理局對於管理大陸地區人民來臺之正確性。李豔乃於96年
    3月5日，形式上以合法之探親方式，接續持上開許可證由大
    陸地區自臺灣桃園國際機場進入臺灣地區，而予以行使，並
    透過辰○○之安排，將李豔介紹至卯○○所經營之「旺仔應
    召站」內從事性交易工作。甲○○並於96年3月6日，前往其
    戶籍所在地之臺中縣大肚鄉戶政事務所，接續持大陸地區結
    婚證明書及海基會核發之證明書資料，填具結婚登記申請書
    申請辦理結婚戶籍登記，使該戶政事務所不知情之承辦人員
    將甲○○與李豔間虛偽辦理結婚之不實事項，登載於職務上
    掌管之戶籍登記資料之電子資訊檔案紀錄、戶口名簿等公文
    書，而予以行使，足以生損害於戶政機關對於戶籍登記事項
    管理之正確性。其後甲○○迄於97年3月25日復與與李艷辦
    理離婚登記。
五、戊○○明知其與大陸地區女子丁○○並無結婚之真意，竟基
    於使大陸地區女子非法進入臺灣地區及與丁○○共同基於接
    續行使使公務員登載不實之文書之犯意聯絡，約定由無結婚
    真意之戊○○在大陸地區與丁○○辦理結婚事宜，使大陸地
    區女子丁○○得以進入臺灣地區工作賺錢。謀議既定，戊○○即於95年3月9日，與丁○○在大陸地區福建省寧德市辦理
    結婚公證，而取得該市公證處核發之結婚證字號：閔寧民結
    字第600236號之結婚證及（2006）寧證字第432號結婚公證
    書，使丁○○取得戊○○人頭配偶之地位。前開結婚公證書
    旋於95年3月29日向我國財團法人海峽交流基金會（以下簡
    稱海基會）取得（95）核字第17567號認證。戊○○辦妥上
    開事項之後，旋先於95年4月10日向住台北縣政府警察局海
    山分局埔墘派出所，以配偶來臺團聚名義，填具「大陸地區
    人民進入臺灣地區保證書」交予該派出所承辦之該管公務員
    ，使該管公務員經「實質審查」後仍未發現有異，而將戊○○與丁○○係夫妻關係之不實事項，登載於該保證書上「對
    保或證明機關（構）簽註意見欄」之公文書，而予以行使，
    足以生損害於警察機關對大陸地區人民進入臺灣地區相關保
    證責任之正確性。嗣戊○○即於95年4月17日，前往內政部
    警政署入出境管理局填具「大陸地區人民入出臺灣地區申請
    書」及檢具大陸地區人民進入臺灣地區保證書、上述結婚證
    書及戶籍登記簿謄本等資料，以配偶來臺團聚為由，申請大
    陸地區女子丁○○入境，致使入出境管理局該管公務員經「
    實質審查」後仍未發現有異，而將上開戊○○、丁○○於95
    年3月9日結婚之事項登載於「大陸地區人民入出臺灣地區申
    請書」，並發給丁○○中華民國臺灣地區入出境許可證，足
    以生損害於入出境管理局對於管理大陸地區人民來臺之正確
    性。丁○○乃於95年12月11日，形式上以合法之探親方式，
    接續持上開許可證由大陸地區自臺灣桃園國際機場進入臺灣
    地區，而予以行使，並透過綽號「豆豆」之真實姓名年籍不
    詳之人安排，將丁○○介紹至卯○○所經營之「旺仔應召站
    」內從事性交易工作。戊○○並於95年12月14日，前往其戶
    籍所在地之臺北縣板橋市戶政事務所，接續持大陸地區結婚
    證明書及海基會核發之證明書資料，填具結婚登記申請書申
    請辦理結婚戶籍登記，使該戶政事務所不知情之承辦人員將
    戊○○與丁○○間虛偽辦理結婚之不實事項，登載於職務上
    掌管之戶籍登記資料之電子資訊檔案紀錄、戶口名簿等公文
    書，而予以行使，足以生損害於戶政機關對於戶籍登記事項
    管理之正確性，並於同日隨即復與與丁○○辦理離婚登記。
六、卯○○基於反覆意圖使女子與他人為性交行為而媒介以營利
    之犯意，自96年12月初某日起，至97年4月24日被查獲之日
    止，在其位在臺中縣大雅鄉○○路○段大明1巷20弄38號之住
    處內，經營「旺仔應召站」，並先後僱用與其共同基於同一
    反覆犯意聯絡之辛○○（受僱期間自96年12月間某日起，至
    97年4月24日被查獲之日止）、壬○○（綽號「阿鴻」，受
    僱期間自97年3月間某日起，至同年3月底止）、寅○○（綽
    號「小麟」，受僱期間自97年1月間某日起，至同年4月24日
    被查獲之日止）、丙○○（綽號「阿呆」，受僱期間自97年
    4月9日起，至同年4月24日被查獲之日止）擔任接送大陸地
    區女子前往從事性交易（俗稱馬伕）及收取性交易款項等工
    作。該應召站之經營模式，係由卯○○先將「旺仔應召站」
    之聯絡電話：0000－000000、0000－000000號提供予店家或
    不特定男客，應召女子來源則分別由：（一）、共同基於同
    一反覆犯意聯絡之辰○○分別於：、96年10月中旬某日，
    安排旗下以假結婚方式非法來臺、姓名年籍不詳、暱稱「洋
    洋」之大陸地區女子（於96年12月間某日，因不堪性交易所
    得遭剝削，已自行逃離該集團後返回大陸地區）；、96年
    12月中旬某日，安排旗下以假結婚方式非法來臺之大陸地區
    女子李豔（97年1月9日賣淫遭查獲後於同年2月19日遭遣返
    大陸地區）；、97年3月15日，安排旗下以假結婚方式非
    法來臺之大陸地區女子乙○○。（二）、真實姓名年籍不詳
    ，綽號「豆豆」（莉莉）之大陸地區女子於97年3月初某日
    ，安排旗下以假結婚方式非法來臺之大陸地區女子丁○○（
    暱稱「安安」，97年4月24日賣淫遭查獲後，於同年5月13日
    遭遣返大陸地區）。（三）、基於幫助犯意之丑○○（綽號
    「小鄭」）於97年1月間某日，介紹合法來臺之大陸地區女
    子曾凡紅（暱稱「小紅」，97年4月24日賣淫遭查獲後，於
    同年5月27日遭遣返大陸地區）予卯○○。卯○○並提供其
    位在臺中市○○區○○街105號之租屋處予乙○○、丁○○
    等大陸地區人民居住。而渠等彼此間係透過辰○○之0000－
    000000、0000－000000、0000－000000號行動電話、卯○○
    之0000－000000、0000－000000及0000－000000號行動電話
    、辛○○之0000－000000及0000－000000號行動電話、壬○○之0000－000000號行動電話、寅○○之0000－000000及00
    00－000000號行動電話、丙○○之0000－000000號行動電話
    作為調度、接送應召女子之聯絡工具，並待接獲基於同一犯
    意聯絡之不詳店家服務人員或不特定男客來電要求指派女子
    從事性交易時，再由卯○○指示辛○○駕駛車牌號碼2408－
    SF號自小客車，先後負責載送大陸女子李豔及乙○○；壬○○或寅○○分別駕駛車牌號碼2V－1387號自小客車、車牌號
    碼4410－UF號自小客車，負責載送大陸女子丁○○；丙○○
    駕駛車牌號碼030－NK號營業小客車負責載送大陸女子曾凡
    紅至臺中縣、市指定之汽車旅館或其他指定處所，以每節40
    至50分鐘，每次2000元至4000元不等代價，與不特定之男客
    為色情性交易。色情性交易方式係上開大陸女子乙○○等人
    與不特定男客進入汽車旅館、飯店房間或男客之住處後，待
    男女雙方洗過澡，再由乙○○等人為男客按摩身體及生殖器
    ，直到男客之生殖器勃起後，戴上保險套，再進入女子乙○○等人之生殖器內，來回抽動直至射精為止（即俗稱「全套
    」色情性交易）。每次色情性交易所得款項，應召集團負責
    人卯○○就「洋洋」、李豔、乙○○、丁○○、曾凡紅從事
    色情性交易所得每次可抽成400元，經紀人辰○○就「洋洋
    」、李豔及乙○○從事性交易所得每次可抽成600元，應召
    集團馬夫壬○○、寅○○、辛○○、丙○○則可從所負責搭
    載大陸女子之每日色情性交易所得費用中，抽取2,500元充
    作每日之薪資，餘款方歸從事色情性交易之大陸地區女子所
    有，以此方式營利。惟大陸地區女子乙○○須先扣除累積到
    還清辰○○等人所籌劃執行之來臺代辦費用及人頭配偶之「
    老公費」後，方屬自己所有。
七、丑○○明知卯○○係「旺仔應召站」之負責人，竟基於幫助
    卯○○使女子與他人為性交行為而媒介以營利之犯意，於97
    年1月間某日，介紹合法來臺之大陸地區女子曾凡紅至卯○○所經營之「旺仔應召站」處充作服務小姐，使卯○○得以
    指派馬伕丙○○載送曾凡紅至臺中縣、市之汽車旅館或其他
    指定處所，與不特定之男客從事前開色情性交易。
八、癸○○因與「旺仔應召站」旗下大陸地區女子乙○○及曾凡
    紅等人熟識，進而認識該應召站之負責人卯○○及大陸地區
    女子丁○○等人，竟與卯○○共同基於反覆使女子與他人為
    性交行為而媒介以營利之犯意聯絡，自97年3月初某日起至9
    7年4月24日遭查獲之日止，媒介不特定之男客與乙○○、丁○○及曾凡紅等大陸地區女子從事性交易，以賺取每次不特
    定之男客及應召集團所給予金額2百元之報酬。
九、辛○○除前揭與卯○○共同基於反覆意圖使女子與他人為性
    交行為而媒介以營利之犯意聯絡外，復基於前開反覆犯意，
    自98年5月6日起，以每日工作12小時2500元之代價，受雇於
    綽號「阿順」之真實姓名年籍不詳之成年男子，擔任俗稱「
    馬伕」之工作，而與阿順共同基於反覆媒介女子與他人為性
    交行為以營利之犯意聯絡，由「阿順」撥打辛○○所使用之
    0000－000000號行動電話號碼，告知與男客約定之地點，辛○○再以該電話號碼聯絡以結婚團聚之名義入境臺灣地區之
    大陸地區女子仇思瓊，搭載至約定之地點，從事以男客之陰
    莖插入仇思瓊之陰道性交之色情性交易，性交易代價為每節
    50分鐘2000元，仇思瓊可得1000元，餘1000元歸「阿順」取
    得。辛○○於98年5月13日16時45分許，駕駛車牌號碼2408
    －SF號自用小客車，搭載仇思瓊至臺中市北屯區○○○路與
    昌平二路口之全家便利商店前，將仇思瓊交予男客林志錡，
    再向林志錡收取性交易代價4000元，林志錡即駕駛車牌號碼
    5230－LC號自用小客車搭載仇思瓊進入位於臺中市北屯區○○○○路110號之水月汽車旅館507室，從事性交行為。嗣為
    警於同日下午18時許，在位於臺中市北屯區○○○路之823
    公園查獲停車在該處等候之辛○○，扣得性交易所得4000元
    及辛○○所有用以聯絡性交易之NOKIA廠牌行動電話機（插
    用0000－000000號電話號碼晶片）1具，又於同日18時20分
    許，在水月汽車旅館507室前，查獲甫從事性交易完畢正欲
    離去之仇思瓊及男客林志錡，並扣得仇思瓊所有供聯絡性交
    易之用之SONY ERICSSON廠牌行動電話機（插用0000－00000
    0號電話號碼晶片）1具及未開封之保險套4個。
十、嗣為警於附表所示之時、地，搜索扣得如附表所示之物。
十一、案經臺灣臺中地方法院檢察署檢察官指揮行政院海岸巡防
      署中部地區巡防局臺中機動查緝隊、臺中市警察局、臺中
      市警察局第三分局、臺中市警察局第四分局、臺中縣警察
      局和平分局、南投縣政府警察局、南投縣政府警察局南投
      分局及內政部入出國及移民署專勤事務第二大隊臺中市專
      勤隊共同移送該署檢察官偵查起訴，並經臺中市警察局第
      五分局報請該署檢察官偵查後，追加提起公訴。
    理  由
壹、有罪部份、
一、按現行刑事訴訟法為保障被告之反對詰問權，排除具有虛偽
    危險性之傳聞證據，以求實體真實之發見，於該法第一百五
    十九條第一項明定被告以外之人於審判外之言詞或書面陳述
    ，除法律有規定者外，不得作為證據。而刑事訴訟法第一百
    五十九條之一至一百五十九條之四有傳聞法則之例外規定，
    且被告以外之人於審判外之陳述，雖不符前四條之規定，而
    經當事人於審判程序同意作為證據，法院審酌該言詞陳述或
    書面陳述作成時之情況，認為適當者，亦得為證據；當事人
    、代理人或辯護人於法院調查證據時，知有第一百五十九條
    第一項不得為證據之情形，而未於言詞辯論終結前聲明異議
    者，視為有前項之同意，刑事訴訟法第一百五十九條之五定
    有明文。本件檢察官、被告、辯護人並未就本院以下所引用
    被告以外之人於審判外之陳述有所爭執，且迄於言詞辯論終
    結前，均未主張有刑事訴訟法第一百五十九條第一項不得為
    證據之情形，是應認已同意作為證據，且經本院審酌後，認
    無不適當之情形，應認均有證據能力，合先敘明。
二、
（1）、訊據被告卯○○、癸○○、丑○○、庚○○、壬○○、
       寅○○、辛○○、丙○○等8人對於上揭事實坦承不諱，
       核與證人即應召之大陸女子乙○○、李豔、丁○○、曾
       凡紅、仇思瓊等人所證述之情節相符，被告庚○○亦承
       認臺灣臺中地方法院檢察署97年度偵字第10090號卷第3
       卷第141至148頁監聽譯文確實係其通話遭監聽之譯文無
       訛，並有扣案如事實欄所載之物及被告卯○○之媒介色
       情性交易所使用之聯絡工具之行動電話0000－000000、
       0000－000000、0000－000000、0000－000000號所有通
       訊監察內容（見行政院海岸巡防署中部地區巡防局臺中
       機動查緝隊通訊監察譯文卷第54至86頁。）、被告癸○○之媒介色情性交易所使用之聯絡工具之行動電話0000
       －000000、0000－000000號所有通訊監察內容（見行政
       院海岸巡防署中部地區巡防局臺中機動查緝隊通訊監察
       譯文卷第2至28頁，譯文內容中提及催促乙○○快點上班
       及由萬金（辛○○）載乙○○上班等語（見同上卷第2、
       7至10、14、16頁），與查獲事實相符；被告癸○○與被
       告庚○○於97年3月17日對話內容中提及：「乙○○休大
       姨媽，過幾天就可以開始賺錢了，不然怎麼付你老公費
       」、「等她上班頂多2天3天就可以給你了」，並於97年4
       月24日乙○○因賣淫遭查獲後串通好如遭約談時之說詞
       （見同卷第9、13、19至22頁）；並可證明「旺仔應召站
       」旗下有乙○○（暱稱「萱萱」）、丁○○（暱稱「安
       安」）、曾凡紅（暱稱「小紅」等）等大陸地區女子之
       事實。）、被告丑○○之行動電話0000－000000號之所
       有通訊監察內容（見行政院海岸巡防署中部地區巡防局
       臺中機動查緝隊通訊監察譯文卷第29至31頁，譯文內容
       中提及被告丑○○介紹大陸地區女子曾凡紅至被告卯○○所經營之「旺仔應召站」與不特定男客從事性交易之
       佐證（見同上卷第31頁））、被告壬○○之媒介色情性
       交易所使用之聯絡工具之行動電話0000－000000號所有
       通訊監察內容（見同上卷第87至90頁）、證人丁○○之
       行動電話0000－000000號所有通訊監察內容（見同上卷
       第52至53頁）、證人乙○○之行動電話0000－000000號
       所有通訊監察內容（見同上卷第91至93頁）、大陸地區
       人民入出臺灣地區申請書、保證書、臺灣地區人民申請
       大陸地區配偶來臺團聚資料表、臺中縣專勤隊面談結果
       建議表、流動人口登記聯單、大陸地區人民申請來臺查
       詢表、乙○○出境登記表、庚○○個人戶籍資料表、被
       告辛○○駕車與證人即嫖客林志錡駕車及現場照片8張等
       在卷足資佐證。足認被告卯○○、癸○○、丑○○、庚○○、壬○○、寅○○、辛○○、丙○○等8人自白，均
       核與事實相符，堪予採信，事證至臻明確，被告卯○○
       、癸○○、丑○○、庚○○、壬○○、寅○○、辛○○
       、丙○○等8人犯行均洵堪認定。
（2）、訊據被告辰○○對於其有辦理被告庚○○、甲○○等2人
       分別與大陸女子乙○○、李豔結婚進入臺灣之事宜，且
       臺灣臺中地方法院檢察署97年度偵字第10090號卷第3卷
       第77至124頁監聽譯文確實係其通話遭監聽之譯文。其亦
       有帶被告庚○○到大陸辦理假結婚之事宜，及被告庚○○至大陸假結婚所有費用是其跟被告癸○○一人出資一
       半給付的，其亦知悉花名「西西」及「豆豆」年紀大約
       都30餘歲左右等之事實固直承不諱，然矢口否認有何前
       揭共同意圖營利，違反規定，讓大陸女子來台賣淫，而
       與他人為性交行為而牟利之犯行，辯稱：伊雖有辦理被
       告庚○○至大陸辦理假結婚之事宜，惟伊未共同意圖營
       利，被告甲○○與大陸女子李豔係真結婚進入臺灣地區
       ，至於大陸女子乙○○、李豔進入臺灣之後從事色情性
       交易行為，伊並不知情亦無參與云云。惟查上揭事實，
       業據被告辰○○於97年4月24日偵查中坦承知悉並代辦被
       告庚○○至大陸與大陸女子乙○○辦理假結婚進入臺灣
       ，其再與綽號「西西」之年約30餘歲之大陸地區成年女
       子共同分配利潤之事宜，且係其友人「阿吉」委託其辦
       理的，「阿吉」有給其18至20萬元，是包含所有之吃住
       、交通、機票錢，其辦理1件假結婚進入臺灣可賺3萬元
       ，其係為了賺錢才做，其等辦久了，就知悉有賣淫之情
       形等情（見台灣台中地方法院檢察署97年度偵字第10090
       號卷2第36、37頁），並據證人即同案被告卯○○（見台
       灣台中地方法院檢察署97年度偵字第10090號卷2第49頁
       ，及本院卷）、癸○○、庚○○、辛○○等人，及證人
       即假結婚來台之應召之大陸女子乙○○（證稱如下：經
       被告辰○○及大陸女子地區「倩倩」安排，與被告庚○○以假結婚方式於97年3月15日來臺，並於同日晚間，由
       被告辰○○安排至被告卯○○所經營之「旺仔應召站」
       與不特定之男客從事性交易，自97年3月22日起至同年4
       月24日止，共計性交易277次。被告卯○○為「旺仔應召
       站」負責人，被告辛○○為馬夫；被告卯○○提供臺中
       市○○區○○街105號4樓A、C室租屋處予乙○○及丁○○居住；每次性交易代價2,000元至3,000元不等，扣除
       人頭配偶費用、每日支付被告辛○○2,500元之司機費用
       及租屋費用等，其每次性交易可分得1,000元，惟尚因需
       扣除被告辰○○等人所支付來臺之代辦費用，故其性交
       易277次仍未分得任何酬勞。其與被告庚○○為假結婚，
       目的是為了來臺打工，不是為了要一起生活，被告庚○○知悉其來臺灣是要從事賣淫，並於上開從事性交易之
       期間內，多次與人頭配偶庚○○聯繫，表達不願意再以
       從事性交易為業。）、李豔等人證述綦詳在卷，互核所
       供情節相符，並有扣案如事實欄所載之物及臺灣臺中地
       方法院檢察署97年度偵字第10090號卷第3卷第72至124頁
       監聽譯文（被告辰○○違反兩岸條例及媒介性交易之聯
       絡工具之行動電話0000－000000、0000－000000、0000
       －000000號所有通訊監察內容（見行政院海岸巡防署中
       部地區巡防局臺中機動查緝隊通訊監察譯文卷第32至51
       頁。），證明：被告辰○○以假結婚方式引進大陸地區
       女子「洋洋」來臺賣淫。被告辰○○安排「洋洋」於被
       告卯○○處從事性交易，並告知「洋洋」性交易之細節
       、性交及口交技巧及躲避查緝之技巧等（見行政院海岸
       巡防署中部地區巡防局臺中機動查緝隊通訊監察譯文卷
       第32至40頁。）。被告辰○○以假結婚方式引進乙○○
       等大陸地區女子來臺賣淫之佐證：被告辰○○與被告癸○○於對話內容中提及「我們那個乙○○根本不強，長
       的不好看，塊頭又那麼大，現在幫你找這個絕對是2底強
      （賣淫集團術語，指2000元底），如果我有老公早就自己
       用了」、「辦這1個我是希望跟你合夥，不是跟老公合夥
       ，不然你就跟他各6分之1」、「西西直接入我的股，只
       要有辦我就是送給她3分之1，女孩子還工也是3分之1，
       一般的利潤也是3分之1，1個女孩子像熊貓，如果什麼都
       順利期滿回去的話，熊貓西西就是3分之1，第1個月拿最
       多，第1個月是女生還工」（見行政院海岸巡防署中部地
       區巡防局臺中機動查緝隊通訊監察譯文卷第47至51頁。
       ）），顯見被告辰○○辯稱「純」辦理假結婚，雖懷疑
       過其中遭人利用而辦理乙○○之假結婚，但絕對並非以
       假結婚真賣淫之方式引進大陸女子來臺賣淫云云，純屬
       避重就輕之情，要無足採。次查被告辰○○辯稱「純」
       辦理假結婚，並無從中獲利云云。惟被告辰○○於本院9
        8年8月28日審理時，到庭竟供述稱如下，因乙○○以後
       來台賣淫要先給付其跟被告癸○○先行墊付之費用，所
       以其與被告癸○○先行墊付乙○○與被告庚○○辦理假
       結婚之所有費用20萬元，然乙○○來台賣淫後，最後僅
       墊付其10幾萬元，其並無營利所得等語（見本院98年8月
       28日審判筆錄）。顯與常情不符，蓋假結婚真賣淫之方
       式引進大陸女子來臺賣淫，茍如被告辰○○前開所辯，
       其原本所求非但毫無利潤，最後實際上猶虧損將近10萬
       元，又何須2岸往返奔波，冒險辛苦，且需負擔遭警查獲
       擔負刑事重大刑責，縱係至愚之人亦不為之，被告辰○○並非癡愚之輩，竟如此之為，何人能信？是綜據上述
       ，被告辰○○空言否認，所辯均無非臨訟畏罪飾卸之詞
       ，要無足採，事證已臻明確，被告辰○○犯行均洵堪認
       定。
（3）、訊據被告甲○○對於其有辦理跟大陸女子李豔結婚，並
       在臺灣地區為結婚登記，讓大陸女子李豔來台，之後又
       辦理離婚登記等之事實固直承不諱，然矢口否認有何前
       揭違反規定，辦理與大陸女子李豔假結婚，並讓大陸女
       子李豔來台之犯行，辯稱：伊與大陸女子李豔係真結婚
       ，李豔都跟伊母親住在一起半年多，相處一陣子，因為
       李豔跟伊母親不合，所以伊跟李豔就搬到外面去住，伊
       確實是真結婚，且結婚之款項是由伊母親那邊拿出來的
       ，伊是知道李豔於大陸地區從事小吃營業才結婚的，李
       豔於「旺仔色情應召站」從事色情應召之事伊不知道云
       云。惟查上揭事實，業據證人李豔證述綦詳在卷，證人
       李豔於97年1月9日遭警查獲從事色情性交易，並被扣得
       保險套4個、潤滑油1瓶、KY牌潤滑劑1包、行動電話1支
       （含SIM卡1張，門號0000－000000號）等物，經警以違
       反社會秩序維護法移送本院台中簡易庭審理等情，亦有
       臺中市警察局第4分局違反社會秩序維護法案件移送書1
       份在卷可稽，並有臺灣臺中地方法院檢察署97年度偵字
       第10090號卷第3卷第72至124頁被告辰○○違反兩岸條例
       及媒介性交易之聯絡工具之行動電話0000－000000、000
       0－000000、0000－000000號所有通訊監聽譯文、被告卯
       ○○之媒介色情性交易所使用之聯絡工具之行動電話000
       0－000000、0000－000000、0000－000000、0000－0000
       00號所有通訊監察內容（見行政院海岸巡防署中部地區
       巡防局臺中機動查緝隊通訊監察譯文卷第54至86頁。）
       、大陸地區人民入出臺灣地區申請書、保證書、臺灣地
       區人民申請大陸地區配偶來臺團聚資料表、臺中縣專勤
       隊面談結果建議表、流動人口登記聯單、大陸地區人民
       申請來臺查詢表、李艷出境登記表、甲○○個人戶籍資
       料表等在卷可考，是綜據上述，被告甲○○空言否認，
       所辯無非臨訟畏罪飾卸之詞，要無足採，事證已臻明確
       ，被告甲○○犯行洵堪認定。
（4）、訊據被告戊○○對於其有辦理跟大陸女子丁○○結婚，
       並在臺灣地區為結婚登記，讓大陸女子丁○○來台，之
       後同日又辦理離婚登記等之事實固直承不諱，然矢口否
       認有何前揭違反規定，辦理與大陸女子丁○○假結婚，
       並讓大陸女子丁○○來台之犯行，辯稱：伊與大陸女子
       丁○○係真結婚，伊辦理結婚登記當日隨即辦理離婚登
       記，是因伊之現任老婆黃愫懷孕，伊腳踏二條船是伊花
       心，丁○○來台之後，伊跟大陸女子丁○○離婚之後，
       依照規定應於隔天帶丁○○離境，但伊已經買好機票準
       備要去機場，伊到機場時，丁○○說要跟其姐姐之朋友
       聊兩句，結果伊先上飛機，伊上飛機後，結果發現丁○○並沒有上飛機云云。惟查上揭事實，業據證人丁○○
       證述綦詳在卷，證人丁○○於警詢及偵訊中之證述及指
       認照片情形如下，其與人頭配偶戊○○係以假結婚方式
       來臺，被告卯○○為「旺仔應召站」負責人，被告壬○○、寅○○為馬夫；被告卯○○提供臺中市○○區○○
       街105號4樓A、C室租屋處予乙○○及其居住；每次性交
       易代價3,000元至4,000元不等，扣除每日支付被告壬○○、寅○○2,500元之司機費用及租屋費用等，其每次性
       交易可分得1,500元等情。且衡諸常情，茍被告戊○○與
       大陸女子丁○○係真結婚，何以在臺灣地區辦理結婚登
       記當日隨即辦理離婚登記，又何以多所花費，讓大陸女
       子丁○○來台，辦理離婚登記後之翌日又帶丁○○離境
       ，勞碌奔波，而買好機票準備與丁○○一起返回大陸，
       卻又湊巧讓丁○○溜走，在在，啟人疑竇。此外，並有
       臺灣臺中地方法院檢察署97年度偵字第10090號卷第3卷
       第72至124頁被告辰○○違反兩岸條例及媒介性交易之聯
       絡工具之行動電話0000－000000、000 0－000000、0000
       －000000號所有通訊監聽譯文、被告卯○○之媒介色情
       性交易所使用之聯絡工具之行動電話0000－000000、000
       0－000000、0000－000000、0000－000000號所有通訊監
       察內容（見行政院海岸巡防署中部地區巡防局臺中機動
       查緝隊通訊監察譯文卷第54至86頁。）、丁○○之行動
       電話0000－000000號所有通訊監察內容（見行政院海岸
       巡防署中部地區巡防局臺中機動查緝隊通訊監察譯文卷
       第52至53頁。）、大陸地區人民入出臺灣地區申請書、
       保證書、臺灣地區人民申請大陸地區配偶來臺團聚資料
       表、臺中縣專勤隊面談結果建議表、流動人口登記聯單
       、大陸地區人民申請來臺查詢表、丁○○出境登記表、
       戊○○個人戶籍資料表等在卷可考。是綜據上述，被告
       戊○○空言否認，所辯無非臨訟畏罪飾卸之詞，要無足
       採，事證已臻明確，被告戊○○犯行亦洵堪認定。
三、按大陸地區人民非經主管機關許可，不得進入臺灣地區，臺
    灣地區與大陸地區人民關係條例第10條第1項定有明文，而
    大陸地區人民，其父母、配偶或子女在臺灣地區設有戶籍者
    ，得申請進入臺灣地區探親，大陸地區人民進入臺灣地區許
    可辦法第3條第1項第3款亦規定甚明，本案被告為使大陸地
    區人民得依據上開規定入境臺灣地區，縱與大陸地區人民無
    結婚合意仍與之於大陸地區辦理結婚手續，其以徒具外觀合
    法形式之結婚，任由大陸地區人民以探親為由申請來臺，藉
    以規避我國政府對大陸地區人民入境之管制，被告實質上形
    同以非法手段使大陸地區人民進入臺灣（最高法院92年度臺
    上字第40號刑事判決意旨參照）。次按臺灣地區與大陸地區
    人民關係條例第79條處罰違反同條例第15條第1款所定之使
    大陸地區人民非法進入臺灣地區罪，凡非經合法手續進入者
    皆包含之，故使大陸地區人民以「假結婚」真入境之脫法方
    式，進入臺灣地區，即該當本罪，自不以偷渡進入者為限（
    最高法院90年度臺上字第3180號、92年度臺上字第40號刑事
    判決意旨參照）。又臺灣地區與大陸地區人民關係條例第七
    十九條對於違反同條例第十五條第一款所定不得使大陸地區
    人民非法進入臺灣地區之處罰，旨在防止大陸地區人民利用
    非法之方式進入臺灣地區，以維護臺灣地區之安全與安定；
    此所稱「非法」，自應從實質上之合法性予以判斷，凡評價
    上違反法秩序之方法，均屬此所稱「非法」之範疇。參照行
    政程序法第一百十九條第一款、第二款規定，受益人以詐欺
    、脅迫或賄賂方法，使行政機關作成行政處分者；或對重要
    事項提供不正確資料或為不完全陳述，致使行政機關依該資
    料或陳述而作成行政處分者，其信賴不值得保護。故在大陸
    地區通謀虛偽結婚，以不實之結婚證明文件辦理相關戶籍登
    記及入境等手續，憑以進入臺灣地區，其所持之旅行證及入
    境許可等文件雖係相關主管機關所核發，形式上為合法，但
    因以詐欺之不正當方法而取得，即不具實質上之合法性，仍
    屬以非法方法進入臺灣地區（最高法院94年度臺上字第1064
    號、97年度台上字第5928號刑事判決意旨參照）。再按結婚
    應以當事人之一方為申請人，為結婚之登記，戶籍法第17條
    及第35條分別定有明文；而登記之際並應提出證明文件與戶
    政機關查驗後，即應予以登載，戶籍法施行法第13條第2項
    、第17條亦定有明文，是關於結婚戶籍登記，戶籍機關僅有
    形式審查權而無實質審查權，此觀之戶籍法第54條規定申請
    人故意為不實之申請，應處銀元9千元以下罰鍰自明。是明
    知無結婚之實，卻使戶政機關之公務員為結婚之登記，自構
    成刑法第214條之明知不實事項使公務員登載不實罪。至境
    管局受理人民入出境申請，須為實質審查，非一經當事人提
    出申請，即須一律登載並據以核發臺灣地區旅行證，此部分
    尚無成立刑法第214條之明知不實事項使公務員登載不實罪
    之餘地，特予敘明。末按人頭丈夫（妻子）於92年12月31日
    以後向人蛇集團成員收取對價，至大陸地區與大陸女子（男
    子）辦理假結婚，再以探親或團聚名義使大陸女子非法進入
    臺灣地區。而刑法上「意圖營利」係指行為人主觀上有牟利
    意圖，本件人頭丈夫（妻子）既出於獲取對價之意，與大陸
    人民假結婚，使之來台，人頭丈夫（妻子）與人蛇集團既有
    犯意聯絡及行為分擔，應成立臺灣地區與大陸地區人民關係
    條例第79條第2項之意圖營利使大陸地區人民非法進入臺灣
    地區罪之共同正犯（臺灣高等法院高雄分院94年度上訴字第
    1878號、95年度上訴字第897號刑事判決意旨參照，發文日
    期95年12月13日臺灣高等法院暨所屬法院95年法律座談會刑
    事類提案第30號法律問題研討結果參照）。
四、是（一）、按臺灣地區與大陸地區人民關係條例第15條第1
    款規定：「不得使大陸地區人民非法進入臺灣地區」，而被
    告辰○○等為使大陸地區女子非法進入臺灣地區，竟意圖分
    享取得大陸女子賣淫之所得，通謀同意以虛偽方式辦理假結
    婚，意圖使大陸地區女子，非法進入臺灣地區，並已分別取
    得不法金額，其主觀上係基於營利之意圖甚明。核被告辰○○所為，係犯刑法第231條第1項之意圖營利媒介性交、同法
    第216條、第214條之行使使公務員登載不實之文書及違反臺
    灣地區與大陸地區人民關係條例第15條第1款之規定，應依
    同條例第79條第2項之意圖營利使大陸地區人民非法進入臺
    灣地區等罪。（二）、被告庚○○、甲○○、戊○○所為，
    均係犯刑法第216條、第214條之行使使公務員登載不實及違
    反臺灣地區與大陸地區人民關係條例第15條第1款之規定，
    被告庚○○係與被告辰○○、癸○○等人原約定以假結婚人
    頭丈夫每個月可收取人頭丈夫費用，即大陸女子來台後，如
    半年離婚，1次領可領得9萬元，如1年離婚，每個月可領3萬
    元，被告庚○○本案原約定半年就要離婚，最後乙○○來台
    ，被告庚○○實際已經先支領「人頭配偶費用」1萬元，其
    他費用準備要支領時即被警查獲等情，詳如前述，被告庚○○既係約定以前開價碼為辦理假結婚讓並無結婚之真意之大
    陸地區陝西省女子乙○○來台之代價，其主觀上仍係基於營
    利之意圖甚明。是被告庚○○部分應論以同條例第79條第2
    項之意圖營利使大陸地區人民非法進入臺灣地區罪，被告甲○○、戊○○部分則應論以同條例第79條第1項之罪。（三
    ）、被告卯○○、癸○○、壬○○、寅○○、辛○○、丙○○所為，均係犯刑法第231條第1項之意圖營利媒介性交罪。
    （四）、被告丑○○所為，係犯刑法第231條第1項之意圖營
    利媒介性交罪之幫助犯。被告丑○○幫助他人犯罪，為從犯
    ，應依刑法第30條第2項之規定減輕其刑。又被告辰○○、
    庚○○、甲○○、戊○○等人於使公務員登載不實事項於公
    文書之行為後，復持該公文書以行使，使公務員登載不實事
    項於公文書罪之低度行為應為行使之高度行為所吸收，均不
    另論罪。被告辰○○與真實姓名年籍均不詳，綽號「西西」
    與綽號「倩倩」之均年約30餘歲之大陸地區成年女子及被告
    癸○○、庚○○等人間，就前揭所犯臺灣地區與大陸地區人
    民關係條例第79條第2項之意圖營利使大陸地區人民非法進
    入臺灣地區罪；被告辰○○與「西西」、「倩倩」、被告癸○○、庚○○及大陸女子乙○○等人間，就前揭所犯刑法第
    216條、第214條之行使使公務員登載不實之文書罪；被告辰
    ○○與「西西」、「倩倩」及被告卯○○等人間，就前揭所
    犯刑法第231條第1項之意圖營利媒介性交罪，分別有犯意之
    聯絡，行為之分擔，均為共同正犯。被告辰○○與被告甲○○就前揭所犯臺灣地區與大陸地區人民關係條例第79條第1
    項之罪；被告辰○○與被告甲○○及大陸女子李豔等人間，
    就前揭所犯刑法第216條、第214條之行使使公務員登載不實
    之文書罪，分別有犯意之聯絡，行為之分擔，均為共同正犯
    。被告戊○○與大陸地區女子丁○○間，就前揭所犯刑法第
    216條、第214條之行使使公務員登載不實之文書罪，有犯意
    之聯絡，行為之分擔，為共同正犯。被告卯○○就其上開所
    犯刑法第231條第1項之妨害風化罪，分別與被告壬○○、寅
    ○○、辛○○、丙○○等人間分別有犯意之聯絡，行為之分
    擔，均為共同正犯。被告卯○○就其上開所犯刑法第231條
    第1項之妨害風化罪，復另與被辰○○、癸○○等人間有犯
    意之聯絡，行為之分擔，均為共同正犯。被告辛○○復與綽
    號「阿順」之真實姓名年籍不詳之成年男子間就所犯刑法第
    231條第1項之妨害風化罪，有犯意之聯絡，行為之分擔，均
    為共同正犯。被告辰○○就所犯上開3罪間，被告庚○○、
    甲○○、戊○○各就前揭所犯上開2罪間，均犯意各別，犯
    罪構成要件不同，均應予分論併罰。按連續犯之成立，除主
    觀上須基於一個概括之犯意外，客觀上須先後數行為，逐次
    實施而具連續性，侵害數個同性質之法益，其每一前行為與
    次行為，依一般社會健全觀念，在時間差距上，可以分開，
    在刑法評價上，各具獨立性，每次行為皆可獨立成罪，構成
    同一之罪名，始足當之；如數行為於同時同地或密切接近之
    時地實施，侵害同一之法益，各行為之獨立性極為薄弱，依
    一般社會健全觀念，在時間差距上，難以強行分開，在刑法
    評價上，以視為數個舉動之接續施行，合為包括之一行為予
    以評價，較為合理，則屬接續犯，而為包括之一罪，最高法
    院著有八十六年度台上字第三二九五號判例足資參照。故連
    續犯係為數個獨立犯罪行為之連續，屬實質上數罪，僅係裁
    判上以一罪論而已；本件被告辰○○、庚○○、甲○○、戊○○等人雖前後數次觸犯刑法第216條、第214條之行使使公
    務員登載不實之文書罪，則僅係基於為使假結婚之大陸女子
    來台之單一犯意，接續數次之前揭犯罪行為，無非係為達到
    「使前揭公務人員認為假結婚之大陸女子來台係真結婚之大
    陸女子來台團聚為真實」之目的，亦即係屬單一犯意，利用
    同一機會，在同一時段，一個犯罪行為接續多次行為進行，
    而侵害同一法益之情形，揆諸前揭最高法院判例釋示，應屬
    接續犯，為單純一罪，併予敘明。又查刑法已於九十四年二
    月二日修正公布，刪除刑法第五十六條關於連續犯之規定，
    且自九十五年七月一日起施行。（1）、按刪除連續犯規定
    之修正理由已有「至連續犯之規定廢除後，對於部分習慣犯
    ，例如竊盜、吸毒等犯罪，是否會因適用數罪併罰而使刑罰
    過重產生不合理之現象一節，在實務運用上應可參考德、日
    等國之經驗，委由學界及實務以補充解釋之方式，發展接續
    犯之概念，對於合乎接續犯或包括的一罪之情形，認為構成
    單一之犯罪，以限縮數罪併罰之範圍，用以解決上述問題」
    之說明。（2）、且按刑事法若干犯罪行為態樣，本質上原
    具有反覆、延續實行之特徵，立法時既予特別歸類，定為犯
    罪構成要件之行為要素，則行為人基於概括之犯意，在密切
    接近之一定時、地持續實行之複次行為，倘依社會通念，於
    客觀上認為符合一個反覆、延續性之行為觀念者，於刑法評
    價上，即應僅成立一罪。學理上所稱「集合犯」之職業性、
    營業性或收集性等具有重複特質之犯罪均屬之，例如經營、
    從事業務、收集、販賣、製造、散布等行為概念者是，亦有
    最高法院九十五年度台上字第一Ｏ七九號刑事判決意旨可資
    參照。而被告辰○○、卯○○、癸○○、壬○○、寅○○、
    辛○○、丙○○等7人自犯罪事實欄所述之時日起至97年4月
    24日遭查獲之日止，被告辛○○並再自98年5月6日起至同年
    月13日止，多次媒介應召女子與不特定男客從事色情性交易
    ，本質上原具有反覆、延續實行以同種類之媒介性交易行為
    而營利為目的之職業性犯罪，並非偶而為之犯罪型態之特徵
    ，並為犯罪構成要件之行為要素，被告辰○○、卯○○、癸○○、壬○○、寅○○、辛○○、丙○○等7人基於概括之
    犯意，在密切接近之一定時、地持續實行之複次行為，依社
    會通念，於客觀上認為僅符合1個反覆、延續性之行為觀念
    ，於刑法評價上，應論以學理上所稱之「集合犯」，而僅成
    立1罪。是被告辛○○前揭犯罪事實欄九部分與原起訴犯罪
    事實部分係屬「集合犯」之單純1罪，依審判不可分之原則
    ，亦為起訴效力所及，自為本院審理論究範圍，併予敘明。
    末查，臺灣地區與大陸地區人民關係條例第79條第2項之修
    正罰則，其立法目的係因所謂「蛇頭」（指安排大陸地區人
    民偷渡至大陸地區以外地區之人）引介大陸偷渡客進入臺灣
    地區，日趨猖狂，對社會秩序及國家安全之危害，甚為嚴重
    ，故有特別加重其刑罰之必要。故本條規範對象，本係針對
    慣常性引介大陸偷渡客進入我國之人為主，因其等經常藉由
    大批非法引介大陸人士來台牟利，對國家安全造成之風險特
    別嚴重，並因此獲得鉅額利益，為從根本上阻絕此種對國家
    安全有高危險行為之經濟上誘因，自有必要特別以嚴厲之刑
    罰手段嚇阻；惟就單一性之使大陸人士非法來台行為，縱行
    為人因此謀得利益，仍不應與上揭經常性之「蛇頭」所獲利
    益相提並論。此時倘仍將專為牟取暴利之「蛇頭」而特設之
    重罰，強加於僅為蠅頭小利、危害性較微之一次性行為人，
    雖可達嚇阻此種非法引介行為之目的，但有違反刑罰謙抑及
    有違憲法上之比例原則，而有情輕法重之情形，亦屬事實。
    經查本案被告庚○○，論其營利所得非高，且其行為僅只一
    次，本質上即與該條所欲重罰之「蛇頭」有所不同，此時倘
    仍以該條重罰被告3年以上之重刑，非但流於苛酷，亦有違
    國民之法律感情，被告庚○○於本件行為前除曾因詐欺案件
    ，經本院判處拘役20日，於95年9月22日易科罰金執行完畢
    外，並無其他不良前科紀錄，見卷附台灣高等法院被告前案
    紀錄表，因一時貪圖小利，利用假結婚之方式，使大陸地區
    人民非法進入台灣地區，事後亦僅獲得1萬元之代價，因而
    觸犯法定最輕本刑為有期徒刑三年之意圖營利使大陸地區人
    民進入台灣地區罪，故本案就被告庚○○所犯情節觀之，實
    屬情輕法重，被告庚○○尚非全無可憫恕之處，應依刑法第
    59條規定，就被告庚○○減輕其刑。再被告壬○○前曾於93
    年間觸犯妨害風化罪，經本院以93年度豐簡字第179號判處
    有期徒刑6月，如易科罰金，以銀元300元折算1日，併科罰
    金銀元2萬元，如易服勞役，以銀元300元折算1日確定，並
    於93年5月28日分別繳清罰金及易科罰金執行完畢，被告寅
    ○○前曾於91年間觸犯違反著作權法及製造猥褻物品等罪，
    經臺灣高等法院臺中分院以91年度上訴字第1995號分別判處
    有期徒刑8月、5月，定執行刑為有期徒刑1年確定，並於94
    年10月26日因縮短刑期執行完畢，此有台灣台中地方法院檢
    察署刑案資料查註紀錄表2份在卷可按，五年以內再故意犯
    本件有期徒刑以上之罪，均為累犯，均應依刑法第四十七條
    第一項規定加重其等之刑。被告甲○○、戊○○等2人所犯
    前開刑法第216條、第214條及臺灣地區與大陸地區人民關係
    條例第79條第1項等之罪，犯罪時間均在九十六年四月二十
    四日減刑基準日之前，經核並無中華民國九十六年罪犯減刑
    條例第三條不予減刑之規定，而符合該條例第二條第一項第
    三款之規定，均應分別予以減刑。爰審酌被告辰○○、卯○○、癸○○、丑○○、庚○○、甲○○、戊○○、壬○○、
    寅○○、辛○○、丙○○等11人犯罪之動機、目的、手段、
    被告辰○○、卯○○、癸○○、丑○○、庚○○、壬○○、
    寅○○、辛○○、丙○○等9人品行均為不佳，詳如前述，
    被告甲○○、戊○○等2人品行尚佳，均並無不良前科，此
    有台灣台中地方法院檢察署刑案資料查註紀錄表11份在卷可
    按、所生危害及犯罪後被告卯○○、癸○○、丑○○、庚○○、壬○○、寅○○、辛○○、丙○○等8人均坦認罪愆，
    頗具悔意，被告卯○○於本案遭查獲後，除主動分配大陸地
    區女子乙○○、丁○○所盈餘之性交易所得外，並支付乙○○返回大陸地區之部分費用，犯後態度良好，被告辰○○則
    僅就所犯刑法第216條、第214條之行使使公務員登載不實之
    文書罪，及參與被告庚○○與大陸女子乙○○辦理假結婚來
    臺之犯行坦認部分罪愆，被告甲○○、戊○○等2人均猶飾
    詞狡賴犯行，毫無悔意，被告辰○○對於所犯刑法第231條
    第1項之意圖營利媒介性交、及臺灣地區與大陸地區人民關
    係條例第79條第2項之意圖營利使大陸地區人民非法進入臺
    灣地區等罪均猶飾詞狡賴犯行，並無悔意，犯後態度不佳，
    被告辰○○為圖厚利，非法使大陸地區人民非法進入臺灣地
    區，觀諸前開犯罪過程極為縝密，顯係有計劃性之犯罪，非
    法引進大陸地區人民，以謀取不法利益，所為已經破壞兩岸
    人民交流之管制，有損臺灣在人權保護之國際觀瞻，且在被
    告卯○○等人及大陸地區女子乙○○證述歷歷並事證明確下
    猶飾詞狡辯，對渠等所為毫無悔意，若非施以嚴懲，不足以
    令其記取教訓等一切情狀，對被告卯○○、癸○○、丑○○
    、庚○○、壬○○、寅○○、辛○○、丙○○等8人均從輕
    量刑，對被告辰○○、甲○○、戊○○等3人則不宜輕縱，
    乃分別量處如主文所示之刑，被告癸○○、丑○○、壬○○
    、寅○○、辛○○、丙○○等6人並諭知易科罰金之折算標
    準，被告辰○○、庚○○、甲○○、戊○○等4人並定其等
    應執行之刑，以資懲儆。按共同正犯因相互間利用他人之行
    為，以遂行其犯意之實現，本於責任共同之原則，有關沒收
    部分，對於共犯間供犯罪所用之物，自均應為沒收之諭知。
    惟幫助犯僅係對於犯罪構成要件以外行為為加工，並無共同
    犯罪之意思，自不適用該責任共同原則，對於正犯所有供犯
    罪所用之物或犯罪所得之物，亦為沒收之諭知（最高法院九
    十一年度臺上字第五五八三號判決參照）。是本案前揭扣案
    之附表2：編號一、二所扣得之物均為被告辰○○、卯○○
    等人供犯刑法第231條第1項之意圖營利媒介性交罪所用之物
    ，且分別屬被告等所有，業據各該被告供承在卷並有通訊監
    察譯文可稽，爰均依法併予宣告沒收之。本案前揭扣案之附
    表2：編號二、三、四、五、六所扣得之物均各為被告卯○○分別與被告壬○○、辛○○、寅○○、丙○○、癸○○等
    人供犯刑法第231條第1項之意圖營利媒介性交罪所用之物，
    且分別屬被告等所有，業據各該被告供承在卷並有通訊監察
    譯文可稽，爰均依法併予宣告沒收之。另扣案之新台幣四千
    元、NOKIA廠牌行動電話機（插用0000－000000號電話號碼
    晶片）一具，分別為被告辛○○另案供犯刑法第231條第1項
    之意圖營利媒介性交罪之所得及所用之物，且屬被告辛○○
    所有，亦據被告辛○○供承在卷，爰亦均依法併予宣告沒收
    之。另被告庚○○個別犯罪所得之未據扣案之金額1萬元，
    業經查明詳如前述，係其犯罪所得，且為被告庚○○個別取
    得，即應依刑法第38條第1項第3款規定沒收。至於扣案之附
    表1其餘所扣得之物，或與本案無關，或雖得為本案之證據
    ，然尚非屬供被告辰○○、卯○○、癸○○、壬○○、寅○○、辛○○、丙○○等人犯罪所用之物，且非屬被告等所有
    ，爰均不依法併予宣告沒收之。末查被告庚○○前未曾受有
    期徒刑以上刑之宣告，有臺灣臺中地方法院檢察署刑案資料
    查註紀錄表1份附卷可按，被告庚○○坦承犯行，深具悔意
    ，所得財物非鉅，其經此教訓，當知警惕戒慎而無再犯之虞
    ，本院綜核各情，認其所受上開宣告之刑，以暫不執行為適
    當，爰併予宣告緩刑4年，並依法宣告向公庫支付6萬元，以
    啟自新。
五、復按刑法第214條所謂使公務員登載不實事項於公文書罪，
    須一經他人之聲明或申報，公務員即有登載之義務，並依其
    所為之聲明或申報予以登載，而屬不實之事項者，始足構成
    ，若其所為聲明或申報，公務員尚須為實質之審查，以判斷
    其真實與否，始得為一定之記載者，即非本罪所稱之使公務
    員登載不實（最高法院73年臺上字第1710號判例可資參照）
    。依大陸地區人民進入臺灣地區許可辦法第17條第1項至第3
    項規定：「大陸地區人民申請進入臺灣地區，除其他法規另
    有規定外，應依左列順序覓臺灣地區人民1人為保證人：1.
    配偶或直系血親。2.有能力保證之三親等內親屬。3.有正當
    職業之公民，其保證對象每年不得超過5人。前項申請人有
    特殊情形，經主管機關同意者，得不受覓保證人順序之限制
    。保證人之保證書應送保證人戶籍地警察機關（構）辦理對
    保手續；保證人係服務於政府機關、公立學校、公營事業機
    構者，其保證書應蓋服務機關（構）、學校之印信，免辦理
    對保手續。」，其之所以須至戶籍地警察機關（構）辦理對
    保手續之意旨，因轄區派出所應對於其轄區之人民較為瞭解
    ，而可確認保證人是否有能力履行保證責任，此由該條第3
    項後段規定保證人係服務於政府機關、公立學校、公營事業
    機構者，其保證書應蓋服務機關（構）、學校之印信，免辦
    理對保手續，即可得知；蓋各該政府機關、公立學校、公營
    事業機構之人員，顯已具有一定程度之保證能力。又警察機
    關（構）辦理大陸地區人民進入臺灣地區之對保程序為「1.
    審核對保申請相關文件，對保人所附證明文件：在職證明書
    、戶籍謄本、親屬關係證明、海協會證明文件等。2.核對是
    否居住本轄區。3.符合規定者，對保文件上蓋所印及對保人
    職名章，對保單交申請人；如證件不全時，請其補正後，再
    予辦理（需附證件應一次告知）。4.非本轄居民，請申請人
    至戶籍地之分駐（派出）所申辦。5.登入對保登記簿冊存查
    ，並登記於工作紀錄簿。」（見「大陸地區人民及香港、澳
    門居民進入臺灣地區許可對保程序」）。再保證人填具「大
    陸地區人民進入臺灣地區保證書」後，至警察機關辦理對保
    手續，其對保之警察機關對保之內容為「1.經查保證人○○○確實設籍並居住本轄，有能力履行保證責任。2.經詢保證
    人○○○稱：渠與被保人○○○係○○關係，願意完全負起
    保證責任」，有「該大陸地區人民進入臺灣地區保證書」對
    保或證明機關（構）簽註意見欄內所載之對保事項可稽；是
    對保機關對於保證人是否確實居住於對保機關之轄區，有無
    能力履行保證責任等相關事實，顯非形式上審查即可得知，
    而需經查核等實質審核後，始得確認。是該保證書之對保，
    並非謂一經保證人之聲明或申報，對保機關之公務員即有在
    對保或證明機關（構）簽註意見欄內登載「保證人確實設籍
    並居住本轄，有能力履行保證責任。」之義務，其所為聲明
    或申報，對保機關之公務員尚須為實質之審查，以判斷其真
    實與否，始得為該項記載者，否則即失辦理對保手續旨在確
    認保證人是否有能力履行保證責任之意義。從而，參酌上揭
    法律規定及判例意旨，保證人前往警察機關辦理對保，縱對
    於與被保人是否為有結婚真意而結婚之夫妻，或係假結婚者
    ，有不實事項之聲明，尚難將本應實質審核是否有實際居住
    之事實及有能力履行保證責任之事項之對保手續，與是否確
    係與被保人為夫妻關係之事項，予以割裂而分別觀之，而單
    就保證人聲明與被保人為夫妻之不實事項，認係使公務員登
    載不實，蓋對保機關需對該保證書上簽註意見欄內所載全部
    事項審核符合規定後，始得完成對保手續；而該是否有實際
    居住之事實及有能力履行保證責任之事項，既需經對保機關
    之公務員實質審核，以判斷其真實與否，始得為一定之記載
    者，自非本罪所稱之使公務員登載不實。且各該項文書既非
    使公務員登載不實事項於公文書而取得者，自亦無行使使公
    務員登載不實事項於公文書罪之可言。卷內之「大陸地區人
    民進入臺灣地區保證書」內之對保或證明機關簽註意見欄僅
    記載：「一、經查保證人戴○○確實設籍並居住本轄，有能
    力履行保證責任。二、經詢保證人戴○○稱：渠與被保人付
    ○係夫妻關係，願意完全負起保證人責任」等語，均係員警
    審核後將被告所為之陳述記載於簽註意見欄，並非指一經被
    告申報，即認定保證人與被保人間確實有夫妻關係。被告此
    部分行為自不構成刑法第214條之使公務員登載不實罪責，
    起訴書未載明此部分亦構成犯罪，僅併予敘明。又按臺灣地
    區與大陸地區人民關係條例第15條第1款所指之「使大陸地
    區人民非法進入臺灣地區」，依同法第10條第1項規定，係
    指大陸地區人民非經主管機關許可，不得進入臺灣地區而言
    （最高法院84年臺上字第1601號判決意旨參照）而主管機關
    內政部亦訂定「大陸地區人民進入臺灣地區許可辦法」以資
    規範；依該辦法第15、16、17條之規定，欲申請進入臺灣地
    區者，須備齊一定之文書證件；且依該辦法第19條第1項第7
    款之規定，有事實足認係通謀而為虛偽結婚者，得不予許可
    大陸地區人民進入臺灣地區之申請；又依該辦法第23條之規
    定，對於申請人所檢附大陸地區製作之文書，應經特定之團
    體查證、驗證，顯見境管局對該類申請案件具有實質審查權
    限，非僅能作形式上之審查，一經申請人提出申請文件即予
    准許，而係以實質審查方式判斷其真實與否，始得為一定之
    記載。本件被告以不實之結婚事由，向境管局申請大陸人民
    進入臺灣地區，使承辦公務員於所掌管之旅行證申請書及居
    留申請書等公文書上審核，准大陸人民進入臺灣地區，並發
    給中華民國臺灣地區旅行證及居留證，因境管局對是項入境
    申請有實質審核之權，已如前述，則被告就此部分所為，則
    依前揭說明，即與刑法第214條所稱之使公務員登載不實罪
    之構成要件不符。亦即不成立刑法第216條、214條行使使公
    務員登載不實罪責。起訴書原載明此部分亦構成犯罪，惟因
    認與前開所犯刑法第216條、第214條之行使使公務員登載不
    實之文書罪為單純1罪關係，爰不另為無罪之諭知，併此敘
    明。
貳、公訴不受理部份：
一、按已經提起公訴或自訴之案件，在同一法院重行起訴者，應
    諭知不受理之判決，並得不經言詞辯論為之，刑事訴訟法第
    三百零三條第二款、第三百零七條，分別定有明文。又一事
    不再理為刑事訴訟法上一大原則，蓋對同一被告之一個犯罪
    事實，祇有一個刑罰權，不容重複裁判，故檢察官就同一事
    實無論其為先後兩次起訴或在一個起訴書內重複追訴，法院
    均應依刑事訴訟法第二百九十五條第二款（舊）就重行起訴
    部分諭知不受理之判決（最高法院五十五年度台非字第一七
    六號判例、最高法院七十二年度台非字第一一五號、九十年
    度台非字第五十號刑事判決要旨參照）。而訴訟上所謂一事
    不再理之原則，關於實質上一罪或裁判上一罪，亦均有其適
    用，最高法院六十年台非字第七七號亦著有判例足資參照。
    是對於同一案件重複起訴，為免一案兩判，對於後之起訴，
    應以形式裁判終結之。
二、按於第一審辯論終結前，得就與本案相牽連之犯罪或本罪之
    誣告罪，追加起訴。又有左列情形之一者，為相牽連之案件
    ：（1）、一人犯數罪者。（2）、數人共犯一罪或數罪者。
    （3）、數人同時在同一處所各別犯罪者。（4）、犯與本罪
    有關係之藏匿人犯、湮滅證據、偽證、贓物各罪者，刑事訴
    訟法第265條第1項、第7條分別定有明文。
三、本案被告辛○○前開原起訴犯行及追加起訴犯行部分（即前
    揭犯罪事實欄九部分）係屬「集合犯」之單純1罪，依審判
    不可分之原則，亦為起訴效力所及，亦為本院前開審理論究
    範圍，詳如前述。則基於前開一事不再理原則，對同一被告
    之一個犯罪事實（實質上一罪或裁判上一罪，均有其適用）
    ，祇有一個刑罰權，不容重複追訴，使被告罹於雙重追訴之
    危險。是被告辛○○前開原起訴犯行，既經臺灣臺中地方法
    院檢察署檢察官於98年5月25日提起公訴，由本院於98年6月
    24日受理在案，有本院98年度訴字第2234號刑事案卷可稽，
    且亦經本院與前揭犯罪事實欄九部分之犯行併予審理在案。
    本件被告辛○○觸犯上開罪行，係屬「集合犯」之單純1罪
    ，並非屬一人犯數罪者，與追加起訴規定不符，公訴人於98
    年7月20日就同一案件，竟違背上述規定向本院重行追加起
    訴（臺灣臺中地方法院檢察署98年度偵字第1279 2號），有
    本院98年度訴字第2573號刑事案卷可稽，依照上開說明，本
    件此部份爰不經言詞辯論，就重行追加起訴部分逕為諭知不
    受理之判決。
、據上論斷，應依刑事訴訟法第二百九十九條第一項前段、第
    三百零三條第二款、第三百零七條，臺灣地區與大陸地區人
    民關係條例第七十九條第一項、第二項、第十五條第一款，
    刑法第十一條前段、第二十八條、第三十條第一項前段、第
    二項、第二百一十六條、第二百一十四條、第二百三十一條
    第一項、第四十七條第一項、第五十九條、第五十一條第五
    款、第四十一條第一項前段、第三十八條第一項第二款、第
    三款、第七十四條第一項第一款、第二項第四款，中華民國
    九十六年罪犯減刑條例第二條第一項第三款、第七條、刑法
    施行法第一條之一第一項、第二項前段，判決如主文。
中    華    民    國    98    年    10    月    23    日
                      刑事第八庭審判長法  官  許金樹
                                      法  官  陳如玲
                                      法  官  洪俊誠
以上正本證明與原本無異。
如不服本判決，應於判決收受送達後10日內向本院提出上訴狀，
上訴於臺灣高等法院臺中分院（並應敘述具體上訴理由及檢附繕
本）。上訴書狀如未敘述上訴理由，應於上訴期間屆滿後20日內
補提上訴理由書於本院（均須按他造當事人之人數附具繕本）「
切勿逕送上級法院」。
                                      書記官  蕭榮峰
中    華    民    國    98    年    10    月    23    日
附錄論罪科刑實體法條文：
刑法第231條（圖利使人為性交或猥褻罪）：
意圖使男女與他人為性交或猥褻之行為，而引誘、容留或媒介以
營利者，處5年以下有期徒刑，得併科10萬元以下罰金。以詐術
犯之者，亦同。
公務員包庇他人犯前項之罪者，依前項之規定加重其刑至二分之
一。
台灣地區與大陸地區人民關係條例第七十九條第一項：
違反第十五條第一款規定者，處一年以上七年以下有期徒刑，得
併科新台幣一百萬元以下罰金。
台灣地區與大陸地區人民關係條例第七十九條第二項：
意圖營利而犯前項之罪者，處三年以上十年以下有期徒刑，得併
科新台幣五百萬元以下罰金。
台灣地區與大陸地區人民關係條例第十五條：
左列行為不得為之：
一、使大陸地區人民非法進入台灣地區。
刑法第二百十六條：
行使第二百十條至第二百十五條之文書者，依偽造、變造文書或
登載不實事項或使登載不實事項之規定處斷。
刑法第二百十四條：
明知為不實之事項，而使公務員登載於職務上所掌之公文書，足
以生損害於公眾或他人者，處三年以下有期徒刑、拘役或五百元
以下罰金。
（罰金部份業經刑法施行法第一條之一第二項前段提高30倍為新
台幣一萬五千元）
刑法施行法第一之一條（95年06月14日修正）：
中華民國九十四年一月七日刑法修正施行後，刑法分則編所定罰
金之貨幣單位為新臺幣。
九十四年一月七日刑法修正時，刑法分則編未修正之條文定有罰
金者，自九十四年一月七日刑法修正施行後，就其所定數額提高
為三十倍。但七十二年六月二十六日至九十四年一月七日新增或
修正之條文，就其所定數額提高為三倍。
附表1：
 ┌──┬────┬────┬───┬───────────────┐
 │編號│搜索時間│搜索地點│所有人│扣得之物                      │
 ├──┼────┼────┼───┼───────────────┤
 │ 一 │97年4月2│臺中市北│辰○○│1.行動電話4支（含SIM卡4張，門 │
 │    │4日上午1│屯區熱河│      │  號分別為0000000000、00000000│
 │    │0時至10 │路2段238│      │  44、0000000000、0000000000號│
 │    │時55分。│號9樓之5│      │  ）。                        │
 │    │        │        │      │2.陳笑英結婚公證書2本、結婚照 │
 │    │        │        │      │  片2張、健康證明書2本、大陸居│
 │    │        │        │      │  民身份證影本及相關文件1份。 │
 │    │        │        │      │3.陳笑英與劉茂安之生活照片1本 │
 │    │        │        │      │4.劉茂安私章1枚。             │
 ├──┼────┼────┼───┼───────────────┤
 │ 二 │97年4月2│臺中縣大│卯○○│1.行動電話3支（含SIM卡3張，門 │
 │    │4日9時55│雅鄉雅環│      │  號分別為0000000000、00000000│
 │    │分至11時│路3段大 │      │  15、0000000000號）。        │
 │    │。      │明一巷20│      │2.帳冊2份（共9張，記載與卯○○│
 │    │        │弄38號、│      │  往來之其他應召站電話）。    │
 │    │        │車牌號碼│      │3.名冊1份（記載性交易之次數及 │
 │    │        │B7-3596 │      │  抽成）。                    │
 │    │        │號自用小│      │                              │
 │    │        │客車    │      │                              │
 ├──┼────┼────┼───┼───────────────┤
 │ 三 │97年4月2│臺中市太│壬○○│1.行動電話1支（含SIM卡1張，門 │
 │    │4日10時1│原路3段 │      │  號0000000000號）。          │
 │    │0分至10 │139巷30 │      │2.保險套7個（住處內扣得）。   │
 │    │時40分。│號4樓、 │      │3.KY牌潤滑膏1條。（自用小客車 │
 │    │        │車牌號碼│      │  內扣得）。                  │
 │    │        │2V-1387 │      │4.保險套12個（自用小客車內扣得│
 │    │        │號自用小│      │  ）。                        │
 │    │        │客車    ├───┼───────────────┤
 │    │        │        │己  ○│行動電話1支（含SIM卡1張，門號 │
 │    │        │        │      │0000000000號）。              │
 ├──┼────┼────┼───┼───────────────┤
 │ 四 │97年4月2│臺中市南│辛○○│1.行動電話2支（含SIM卡2張，門 │
 │    │4日10時 │區五權南│      │  號0000000000、0000000000號）│
 │    │10分至10│路608號E│      │2.保險套10個。                │
 │    │時45分。│棟12樓、│      │                              │
 │    │        │車牌號碼│      │                              │
 │    │        │2408-SF │      │                              │
 │    │        │號自用小│      │                              │
 │    │        │客車    │      │                              │
 ├──┼────┼────┼───┼───────────────┤
 │ 五 │97年4月2│臺中縣大│寅○○│行動電話2支（含SIM卡2張，門號 │
 │    │4日10時1│里市向善│      │0000000000、0000000000號）。  │
 │    │0分至10 │街1號7樓│      │                              │
 │    │時40分。│、車牌號│      │                              │
 │    │        │4410-UF │      │                              │
 │    │        │號自用小│      │                              │
 │    │        │客車    │      │                              │
 ├──┼────┼────┼───┼───────────────┤
 │ 六 │97年4月2│臺中縣太│丙○○│行動電話2支（含SIM卡2張，門號 │
 │    │4日10時0│平市育英│      │0000000000、0000000000號）。  │
 │    │0分至10 │街58巷3 │      │                              │
 │    │時30分。│號5樓、 │      │                              │
 │    │        │車牌號碼│      │                              │
 │    │        │030-NK  │      │                              │
 │    │        │號營業小│      │                              │
 │    │        │客車    │      │                              │
 ├──┼────┼────┼───┼───────────────┤
 │ 七 │97年4月2│臺中市北│（一）│1.行動電話1支（含SIM卡1張，門 │
 │    │4日10時 │屯區德化│乙○○│  號0000000000號）。（為乙○○│
 │    │至11時10│街105號4│（大陸│  自大陸地區攜帶至臺灣地區使用│
 │    │分。    │樓A、C室│女子）│  ，經檢閱內容後發還）。        │
 │    │        │        │      │2.載有上班時間及性交易次數之帳│
 │    │        │        │      │  冊1本。                     │
 │    │        │        │      │3.保險套5個。                 │
 │    │        │        │      │4.潤滑液1瓶。                 │
 │    │        │        │      │5.避孕藥14顆。                │
 │    │        │        ├───┼───────────────┤
 │    │        │        │（二）│1.行動電話1支（含SIM卡1張，門 │
 │    │        │        │丁○○│  號0000000000號）（為丁○○自│
 │    │        │        │（大陸│  大陸地區攜帶至臺灣地區使用，│
 │    │        │        │女子）│  經檢閱內容後發還）。        │
 │    │        │        │      │2.保險套74個。                │
 │    │        │        │      │3.潤滑液1瓶。                 │
 │    │        │        │      │4.SIM卡4張（已發還）。        │
 │    │        │        │      │                              │
 └──┴────┴────┴───┴───────────────┘
附表2：
 ┌──┬────┬────┬───┬───────────────┐
 │編號│搜索時間│搜索地點│所有人│扣得之物                      │
 ├──┼────┼────┼───┼───────────────┤
 │ 一 │97年4月2│臺中市北│辰○○│行動電話3支（含SIM卡3張，門號 │
 │    │4日上午1│屯區熱河│      │分別為0000000000、0000000000、│
 │    │0時至10 │路2段238│      │0000000000號）。              │
 │    │時55分。│號9樓之5│      │                              │
 ├──┼────┼────┼───┼───────────────┤
 │ 二 │97年4月2│臺中縣大│卯○○│1.行動電話3支（含SIM卡3張，門 │
 │    │4日9時55│雅鄉雅環│      │  號分別為0000000000、00000000│
 │    │分至11時│路3段大 │      │  15、0000000000號）。        │
 │    │。      │明一巷20│      │2.帳冊2份（共9張，記載與卯○○│
 │    │        │弄38號、│      │  往來之其他應召站電話）。    │
 │    │        │車牌號碼│      │3.名冊1份（記載性交易之次數及 │
 │    │        │B7-3596 │      │  抽成）。                    │
 │    │        │號自用小│      │                              │
 │    │        │客車    │      │                              │
 ├──┼────┼────┼───┼───────────────┤
 │ 三 │97年4月2│臺中市太│壬○○│1.行動電話1支（含SIM卡1張，門 │
 │    │4日10時1│原路3段 │      │  號0000000000號）。          │
 │    │0分至10 │139巷30 │      │2.KY牌潤滑膏1條（自用小客車內 │              │
 │    │時40分。│號4樓、 │      │  扣得）。                    │
 │    │        │車牌號碼│      │3.保險套12個（自用小客車內扣得│
 │    │        │2V-1387 │      │  ）。                        │
 │    │        │號自用小│      │                              │
 │    │        │客車    │      │                              │
 ├──┼────┼────┼───┼───────────────┤
 │ 四 │97年4月2│臺中市南│辛○○│1.行動電話2支（含SIM卡2張，門 │
 │    │4日10時 │區五權南│      │  號0000000000、0000000000號）│
 │    │10分至10│路608號E│      │2.保險套10個。                │
 │    │時45分。│棟12樓、│      │                              │
 │    │        │車牌號碼│      │                              │
 │    │        │2408-SF │      │                              │
 │    │        │號自用小│      │                              │
 │    │        │客車    │      │                              │
 ├──┼────┼────┼───┼───────────────┤
 │ 五 │97年4月2│臺中縣大│寅○○│行動電話2支（含SIM卡2張，門號 │
 │    │4日10時1│里市向善│      │0000000000、0000000000號）。  │
 │    │0分至10 │街1號7樓│      │                              │
 │    │時40分。│、車牌號│      │                              │
 │    │        │4410-UF │      │                              │
 │    │        │號自用小│      │                              │
 │    │        │客車    │      │                              │
 ├──┼────┼────┼───┼───────────────┤
 │ 六 │97年4月2│臺中縣太│丙○○│行動電話1支（含SIM卡1張，門號 │
 │    │4日10時0│平市育英│      │0000000000號）。              │
 │    │0分至10 │街58巷3 │      │                              │
 │    │時30分。│號5樓、 │      │                              │
 │    │        │車牌號碼│      │                              │
 │    │        │030-NK  │      │                              │
 │    │        │號營業小│      │                              │
 │    │        │客車    │      │                              │
 └──┴────┴────┴───┴───────────────┘


司法院資訊處製作；財團法人民間司法改革基金會備份。
